---
title: "Problema 4_Markdown"
output: html_document
date: "2022-11-26"
---


```{r setup, include=FALSE}

knitr::opts_chunk$set(warning = FALSE, message = FALSE) 
library(tidyverse)
library(data.table)
library(lubridate)
library(freqtables)
library(plotly)
library(rstatix)
library(car)

```

```{r include=FALSE}

Abates <- fread("./Abates.csv")

Abates_peso <- select(Abates, Data_abate, Data_nasc, Peso, Raca, Sexo) %>% 
  mutate(
    idade_ao_abate= round ((Data_nasc %--% Data_abate) / years(1),1),
    Peso = as.numeric(str_replace(Peso, ",", ".")),
    ) %>% 
  mutate(Raca = (str_replace(Raca,c("<",">"),"")))

Abates_peso$idade_range <- cut(Abates_peso$idade_ao_abate, breaks= c(0,1,2,3,4,5,10,20,30),
                               labels=c("0-1","1-2","2-3","3-4","4-5","5-10","10-20","+20"))

Abates_peso$peso_range <- cut(Abates_peso$Peso, breaks= c(0,50,100,150,200,250,300,350,400,450,500,550,600,650,700,800),
                              labels=c("0-50","50-100","100-150","150-200","200-250","250-300","300-350","350-400", "400-450", "450-500", "500-550", "550-600", "600-650", "650-700", "+700"))


```

**Descrição das Variáveis trabalhadas**

Para esta análise, considerámos as seguintes *variáveis pré-existentes*:
- Data de abate
- Data de nascimento
- Peso ao abate
- Raça
- Sexo

Com base na data de abate e data de nascimento, foi-nos possível criar uma *nova variável* correspondente à idade.
Além disso, para facilitar a análise, criámos *intervalos de classe* adaptados às variáveis idade e peso.

Deste modo, analisámos as seguintes variáveis:
- *Peso*: variável quantitativa contínua
- *Sexo*: variável qualitativa nominal (binomial)
- *Raça*: variável qualitativa nominal
- *Idade*: variável quantitativa contínua




